【裁判字號】    97,審訴,1332
【裁判日期】    970731
【裁判案由】    毒品危害防制條例
【裁判全文】
臺灣桃園地方法院刑事判決            97年度審訴字第1332號
公  訴  人  臺灣桃園地方法院檢察署檢察官
被      告  甲○○
上列被告因違反毒品危害防制條例案件，經檢察官提起公訴（97
年度毒偵字第677 號、第1161號），被告於本院準備程序進行中
，就被訴事實為有罪之陳述，經本院告知簡式審判程序意旨，並
聽取公訴人及被告之意見後，本院合議庭裁定依簡式審判程序審
理，判決如下：
    主  文
甲○○施用第一級毒品，累犯，處有期徒刑捌月，扣案之注射針
筒貳支、鏟管貳支、夾鍊袋個均沒收；又施用第一級毒品，累
犯，處有期徒刑捌月，扣案之第一級毒品海洛因捌包（合計淨重
貳點伍肆公克）均沒收銷燬之，注射針筒壹支、分裝杓壹支、分
裝匙壹支、研磨袋壹個、分裝袋貳佰拾個、夾鍊袋個均沒收
；應執行有期徒刑壹年貳月，扣案之第一級毒品海洛因捌包（合
計淨重貳點伍肆公克）均沒收銷燬之，注射針筒支、鏟管貳支
、夾鍊袋陸個、分裝杓壹支、分裝匙壹支、研磨袋壹個、分裝袋
貳佰拾個均沒收。
    事  實
一、甲○○前於民國88年間因施用毒品案件，經本院以88年度毒
    聲字第4503號裁定送觀察、勒戒，因有繼續施用毒品傾向，
    經本院以88年度毒聲字第4872號裁定令入戒治處所施以強制
    戒治，嗣經本院以89年度毒聲字第69號裁定停止戒治併付保
    護管束出所，復經本院以89年度毒聲字第4214號裁定撤銷停
    止戒治，於90年5 月1 日戒治期滿執行完畢，並經臺灣桃園
    地方法院檢察署檢察官以90年度戒偵字第717 號為不起訴處
    分確定；復於92年間因連續施用第一、二級毒品案件，經本
    院以92年度訴字第1692號判決判處有期徒刑10月、4 月，應
    執行有期徒刑1 年1 月確定；再於93年間因施用第一、二級
    毒品案件，經本院以93年度訴字第1148號判決判處有期徒刑
    1 年、6 月，應執行有期徒刑1 年4 月確定；另於92年間因
    竊盜案件，經本院以92年度壢簡字第423 號判決判處有期徒
    刑3 月確定，於93年2 月5 日期滿執行完畢（於本案構成累
    犯）。詎仍不知悔改，復基於施用第一級毒品之犯意，於97
    年1 月26日上午8 時許，在桃園縣觀音鄉○○村○○鄰○○路
    155巷7號住處內，施用第一級毒品海洛因1 次。嗣於同日晚
    間7 時20分許，在同縣鄉○○路155 巷內，為警查獲其竊取
    之懸掛變造車牌4285-BY 之車號1285-DX 號自用小客車，並
    經甲○○同意偕同警方至上開住處扣得其所有供施用毒品所
    用之注射針筒2 支（起訴書誤繕為1 支）、鏟管2 支及夾鍊
    袋3 個；另基於施用第一級毒品之犯意，於同年3 月1 日晚
    間11時許，在停放於同縣鄉某大池塘旁車牌號碼之車牌EU-0
    750 號自用小客車內，施用第一級毒品海洛因1 次。繼於翌
    日（2 日）凌晨1 時40分許，在同縣鄉○○路與愛一巷口因
    行跡可疑為警攔查查獲，並在上揭自用小客車扣得第一級毒
    品海洛因8 包（合計淨重2.54公克）及其所有供施用毒品所
    用之注射針筒1 支、分裝杓1 支、分裝匙1 支、研磨袋1 個
    、分裝袋230 個、夾鍊袋3 個，始悉上情。
二、案經桃園縣政府警察局大園分局及楊梅分局報告臺灣桃園地
    方法院檢察署檢察官偵查起訴。
    理  由
一、上開犯罪事實，業據被告甲○○於警詢、偵查及本院審理時
    均坦認不諱，復有桃園縣政府警察局楊梅（誤載為桃園）分
    局被採尿人姓名編號對照表、桃園縣政府警察局大園分局被
    採尿人姓名編號對照表各1 紙、台灣檢驗科技股份有限公司
    濫用藥物檢驗報告2 紙附卷足憑，而扣案被告所有疑似第一
    級毒品海洛因粉末8 包（合計淨重2.54公克）經送請法務部
    調查局濫用藥物實驗室鑑定結果，確含有第一級毒品海洛因
    成分，此有法務部調查局濫用藥物實驗室97年4 月10日調科
    壹字第09723018530 號鑑定書在卷可按，且有被告所有供施
    用毒品所用之注射針筒3 支、鏟管2 支、夾鍊袋6 個、分裝
    杓1 支、分裝匙1 支、研磨袋1 個、分裝袋230 個等物扣案
    可佐，堪認被告前揭不利於己之自白與事實相符，堪已採信
    。又被告前於88年間因施用毒品案件，經本院以88年度毒聲
    字第4503號裁定送觀察、勒戒，因有繼續施用毒品傾向，經
    本院以88年度毒聲字第4872號裁定令入戒治處所施以強制戒
    治，嗣經本院以89年度毒聲字第69號裁定停止戒治併付保護
    管束出所，復經本院以89年度毒聲字第4214號裁定撤銷停止
    戒治，於90年5 月1 日戒治期滿執行完畢，並經臺灣桃園地
    方法院檢察署檢察官以90年度戒偵字第717 號為不起訴處分
    確定；復於92年間因連續施用第一、二級毒品案件，經本院
    以92年度訴字第1692號判決判處有期徒刑10月、4 月，應執
    行有期徒刑1 年1 月確定；再於93年間因施用第一、二級毒
    品案件，經本院以93年度訴字第1148號判決判處有期徒刑1
    年、6 月，應執行有期徒刑1 年4 月確定等情，有臺灣高等
    法院被告前案紀錄表附卷可稽，則本件施用毒品犯行非屬「
    初犯」及「5 年後再犯」之情形，自應逕予以論罪科刑。綜
    上，本件事證明確，被告犯行洵堪認定。
二、核被告所為，均係犯毒品危害防制第10條第1 項之施用第一
    級毒品罪。被告施用第一級毒品前後非法持有第一級毒品之
    低度行為，各為施用之高度行為所吸收，均不另論罪。再被
    告所犯上開二罪間，犯意各別，罪名不同，應分論併罰。被
    告有事實欄所載之犯罪及科刑執行情形，有臺灣高等法院被
    告前案紀錄表足憑，其於5 年內再犯本案有期徒刑以上之罪
    ，為累犯，應依法加重其刑。爰審酌被告前因施用毒品案件
    ，業經勒戒、戒治乃至刑之執行，仍未能自新、戒斷毒癮，
    而再施用足以導致人體機能發生依賴性、成癮性及抗藥性等
    障礙之第一級毒品，戕害自身健康，漠視法令禁制，惟犯後
    坦承犯行，暨其犯罪動機、手段、施用毒品之次數等一切情
    狀，分別量處如主文所示之刑，並依法定應執行之刑。扣案
    之第一級毒品海洛因8 包（合計淨重2.54公克），屬毒品危
    害防制條例第2 條第2 項第1 款之第一級毒品，應依同條例
    第18條第1 項前段規定，沒收銷燬之；注射針筒3 支、鏟管
    2 支、夾鍊袋6 個、分裝杓1 支、分裝匙1 支、研磨袋1 個
    、分裝袋230 個，為被告所有供施用毒品犯罪所用之物，業
    據被告供承在卷，應依刑法第38條第1 項第2 款之規定宣告
    沒收。
據上論斷，應依刑事訴訟法第273 條之1 第1 項、第299 條第1
項前段，毒品危害防制條例第10條第1 項、第18條第1 項前段，
刑法第11條、第47條第1 項、第51條第5 款、第38條第1 項第2
款，判決如主文。
本案經檢察官黃珮如到庭執行職務。
中    華    民    國    97    年    7     月    31    日
                      刑事庭  法  官  江振義
以上正本證明與原本無異。
如不服本判決，應於判決送達後10日內向本院提出上訴狀（應附
繕本），其未敘述上訴理由者，應於上訴期間屆滿後20日內補提
理由書狀於本院，上訴於臺灣高等法院。
                              書記官  林韡婷
中    華    民    國    97    年    7     月    31    日
本案論罪科刑法條：
毒品危害防制條例第10條
施用第一級毒品者，處 6 月以上 5 年以下有期徒刑。
施用第二級毒品者，處 3 年以下有期徒刑。


司法院資訊處製作；財團法人民間司法改革基金會備份。
